ACORDAO-COMPLETO-2416852

ACÓRDÃO DE RELAÇÃO

ACÓRDÃO DE RELAÇÃO 8946/2020 ATA 29/2020 - PRIMEIRA CÂMARA

Acórdão 8946/2020-TCU-Primeira Câmara
Os Ministros do Tribunal de Contas da União, reunidos em Sessão da 1ª Câmara, ACORDAM, por unanimidade, considerando as informações constantes da instrução da SeinfraUrbana (peça 12) , anuída pelo corpo diretivo da unidade técnica (peças 13 e 14) e com o devido ajuste formulado no parecer do Ministério Público junto ao TCU (peça 15) , em:
	a) julgar, com fundamento nos arts. 1º, inciso I, 16, inciso I, 17 e 23, inciso I, da Lei 8.443/1992, c/c os arts. 1º, inciso I, 207 e 214, inciso I, do Regimento Interno, regulares as contas dos responsáveis Antônio Carlos Ferreira (XXX.168.297-XX) ; Alexsandra Camelo Braga (XXX.572.811-XX) ; Antonio Henrique Pinheiro Silveira (XXX.394.107-XX) ; Cleverson Tadeu Santos (XXX.459.539-XX) ; Deusdina dos Reis Pereira (XXX.512.396-XX) ; Fabio Ferreira Cleto (XXX.064.368-XX) ; Fabio Soares da Silva (XXX.957.177-XX) ; Fernando Ferraz Rêgo Neiva (XXX.559.506-XX) ; Flávio Eduardo Arakaki (XXX.844.958-XX) ; Fábio Lenza (XXX.544.131-XX) ; Guilherme Estrada Rodrigues (XXX.708.736-XX) ; Herminio Basso (XXX.339.819-XX) ; Joaquim Lima de Oliveira (XXX.230.001-XX) ; Jorge Fontes Hereda (XXX.048.855-XX) ; José Carlos Medaglia Filho (XXX.908.520-XX) ; José Henrique Marques da Cruz (XXX.094.807-XX) ; José Urbano Duarte (XXX.375.236-XX) ; Liana do Rego Motta Veloso (XXX.308.853-XX) ; Lucas José Palomero (XXX.563.600-XX) ; Marcos Fernando Fontoura dos Santos Jacinto (XXX.222.251-XX) ; Marcos Roberto Vasconcelos (XXX.661.299-XX) ; Marden de Melo Barboza (XXX.228.406-XX) ; Maria Rita Serrano (XXX.689.868-XX) ; Miriam Aparecida Belchior (XXX.024.938-XX) ; Márcia Guimarães Guedes (XXX.994.186-XX) ; Márcio Percival Alves Pinto (XXX.191.218-XX) ; Mário Ferreira Neto (XXX.141.058-XX) ; Nelson Antonio de Souza (XXX.095.253-XX) ; Osvaldo Bruno Brasil Cavalcante (XXX.317.731-XX) ; Paulo Jose Galli (XXX.563.658-XX) ; Pedro Augusto Junger Cestari (XXX.397.401-XX) ; Priscila Grecov (XXX.457.731-XX) ; Rauélison da Silva Muniz dos Santos (XXX.157.015-XX) ; Ricardo Soriano de Alencar (XXX.468.451-XX) ; Roberto Barros Barreto (XXX.918.771-XX) ; Roberto Derzie de Sant Anna (XXX.689.591-XX) ; Roberto Nogueira Zambon (XXX.669.478-XX) ; Rubens Rodrigues dos Santos (XXX.939.301-XX) ; Sergio Pinheiro Rodrigues (XXX.205.123-XX) ; Stela Maris Monteiro Simão (XXX.224.508-XX) ; Teotônio Costa Rezende (XXX.054.986-XX) ; Valter Goncalves Nunes (XXX.588.588-XX) ; dando-lhes quitação plena;
dar ciência deste Acórdão, acompanhado de cópia da instrução à peça 12 e do parecer do Ministério Público junto ao TCU à peça 15, à gestão do Fundo de Arrendamento Residencial - FAR, à Controladoria Geral da União (CGU) e aos responsáveis; 
expedir as medidas constantes do item 1.7; e
encerrar o presente processo, com fundamento no art. 169, incisos I e V, do Regimento Interno do TCU, por meio de seu apensamento definitivo ao TC Processo 009.271/2017-1, referente às contas da Secretaria Nacional de Habitação do exercício 2015.
1. Processo TC-Processo 009.269/2017-7 (PRESTAÇÃO DE CONTAS - Exercício: 2016) 
	1.1. Responsáveis: Alexsandra Camelo Braga (XXX.572.811-XX) ; Antonio Henrique Pinheiro Silveira (XXX.394.107-XX) ; Antônio Carlos Ferreira (XXX.168.297-XX) ; Cleverson Tadeu Santos (XXX.459.539-XX) ; Deusdina dos Reis Pereira (XXX.512.396-XX) ; Fabio Ferreira Cleto (XXX.064.368-XX) ; Fabio Soares da Silva (XXX.957.177-XX) ; Fernando Ferraz Rêgo Neiva (XXX.559.506-XX) ; Flávio Eduardo Arakaki (XXX.844.958-XX) ; Fábio Lenza (XXX.544.131-XX) ; Guilherme Estrada Rodrigues (XXX.708.736-XX) ; Herminio Basso (XXX.339.819-XX) ; Joaquim Lima de Oliveira (XXX.230.001-XX) ; Jorge Fontes Hereda (XXX.048.855-XX) ; José Carlos Medaglia Filho (XXX.908.520-XX) ; José Henrique Marques da Cruz (XXX.094.807-XX) ; José Urbano Duarte (XXX.375.236-XX) ; Liana do Rego Motta Veloso (XXX.308.853-XX) ; Lucas José Palomero (XXX.563.600-XX) ; Marcos Fernando Fontoura dos Santos Jacinto (XXX.222.251-XX) ; Marcos Roberto Vasconcelos (XXX.661.299-XX) ; Marden de Melo Barboza (XXX.228.406-XX) ; Maria Rita Serrano (XXX.689.868-XX) ; Miriam Aparecida Belchior (XXX.024.938-XX) ; Márcia Guimarães Guedes (XXX.994.186-XX) ; Márcio Percival Alves Pinto (XXX.191.218-XX) ; Mário Ferreira Neto (XXX.141.058-XX) ; Nelson Antonio de Souza (XXX.095.253-XX) ; Osvaldo Bruno Brasil Cavalcante (XXX.317.731-XX) ; Paulo Jose Galli (XXX.563.658-XX) ; Pedro Augusto Junger Cestari (XXX.397.401-XX) ; Priscila Grecov (XXX.457.731-XX) ; Rauélison da Silva Muniz dos Santos (XXX.157.015-XX) ; Ricardo Soriano de Alencar (XXX.468.451-XX) ; Roberto Barros Barreto (XXX.918.771-XX) ; Roberto Derzie de Sant Anna (XXX.689.591-XX) ; Roberto Nogueira Zambon (XXX.669.478-XX) ; Rubens Rodrigues dos Santos (XXX.939.301-XX) ; Sergio Pinheiro Rodrigues (XXX.205.123-XX) ; Stela Maris Monteiro Simão (XXX.224.508-XX) ; Teotônio Costa Rezende (XXX.054.986-XX) ; Valter Goncalves Nunes (XXX.588.588-XX) 
	1.2. Órgão/Entidade: Fundo de Arrendamento Residencial
	1.3. Relator: Ministro-Substituto Augusto Sherman Cavalcanti
	1.4. Representante do Ministério Público: Procurador Sergio Ricardo Costa Caribé
	1.5. Unidade Técnica: Secretaria de Fiscalização de Infraestrutura Urbana (SeinfraUrbana) .
	1.6. Representação legal: Guilherme Lopes Mai (OAB/DF 32261) e outros, representando Fundo de Arrendamento Residencial. 
1.7. Determinações/Recomendações/Orientações: 
1.7.1. dar ciência ao Fundo de Arrendamento Residencial (FAR) , com fulcro no art. 7º da Resolução TCU 265/2014, das seguintes impropriedades apontadas no Relatório de Gestão:
1.7.1.1. ocorrência de falhas construtivas nas unidades e nos empreendimentos da primeira fase do Programa Minha Casa Minha Vida (PMCMV) , modalidade implantada com recursos alocados no FAR;
1.7.1.2. não disponibilização no Relatório de Gestão do FAR da avaliação da gestão sobre a resolução de falhas construtivas nas unidades e nos empreendimentos da primeira fase do Programa Minha Casa Minha Vida (PMCMV) , modalidade implantada com recursos alocados no FAR;
1.7.1.3. incremento na inadimplência na Faixa I do PMCMV (0 a 3 Salários Mínimos) em situação de atraso superior a 90 dias quanto ao pagamento da prestação mensal;
1.7.1.4. não apresentação da previsão de conclusão dos empreendimentos contratados e da análise do FAR sobre o aporte em novas contratações;  
1.7.1.5. necessidade de o FAR buscar alternativas visando a reversão do quadro de atrasos, cancelamentos e paralisações das obras, demonstrando um monitoramento efetivo da situação dos contratos, devendo prioritariamente garantir o cumprimento dos já existentes e primar pela sua adequada execução;
1.7.1.6. necessidade de aperfeiçoamentos do componente Monitoramento do sistema de controles internos do FAR com o objetivo de assegurar frequência ainda maior de cumprimento dos normativos internos; e
1.7.1.7. utilização de indicadores de gestão que não abrangeram todos os aspectos necessários ao satisfatório monitoramento da situação do Fundo.

Primeira Câmara

Fundo de Arrendamento Residencial

Alexsandra Camelo Braga (XXX.572.811-XX); Antonio Henrique Pinheiro Silveira (XXX.394.107-XX); Antônio Carlos Ferreira (XXX.168.297-XX); Cleverson Tadeu Santos (XXX.459.539-XX); Deusdina dos Reis Pereira (XXX.512.396-XX); Fabio Ferreira Cleto (XXX.064.368-XX); Fabio Soares da Silva (XXX.957.177-XX); Fernando Ferraz Rêgo Neiva (XXX.559.506-XX); Flávio Eduardo Arakaki (XXX.844.958-XX); Fábio Lenza (XXX.544.131-XX); Guilherme Estrada Rodrigues (XXX.708.736-XX); Herminio Basso (XXX.339.819-XX); Joaquim Lima de Oliveira (XXX.230.001-XX); Jorge Fontes Hereda (XXX.048.855-XX); José Carlos Medaglia Filho (XXX.908.520-XX); José Henrique Marques da Cruz (XXX.094.807-XX); José Urbano Duarte (XXX.375.236-XX); Liana do Rego Motta Veloso (XXX.308.853-XX); Lucas José Palomero (XXX.563.600-XX); Marcos Fernando Fontoura dos Santos Jacinto (XXX.222.251-XX); Marcos Roberto Vasconcelos (XXX.661.299-XX); Marden de Melo Barboza (XXX.228.406-XX); Maria Rita Serrano (XXX.689.868-XX); Miriam Aparecida Belchior (XXX.024.938-XX); Márcia Guimarães Guedes (XXX.994.186-XX); Márcio Percival Alves Pinto (XXX.191.218-XX); Mário Ferreira Neto (XXX.141.058-XX); Nelson Antonio de Souza (XXX.095.253-XX); Osvaldo Bruno Brasil Cavalcante (XXX.317.731-XX); Paulo Jose Galli (XXX.563.658-XX); Pedro Augusto Junger Cestari (XXX.397.401-XX); Priscila Grecov (XXX.457.731-XX); Rauélison da Silva Muniz dos Santos (XXX.157.015-XX); Ricardo Soriano de Alencar (XXX.468.451-XX); Roberto Barros Barreto (XXX.918.771-XX); Roberto Derzie de Sant Anna (XXX.689.591-XX); Roberto Nogueira Zambon (XXX.669.478-XX); Rubens Rodrigues dos Santos (XXX.939.301-XX); Sergio Pinheiro Rodrigues (XXX.205.123-XX); Stela Maris Monteiro Simão (XXX.224.508-XX); Teotônio Costa Rezende (XXX.054.986-XX); Valter Goncalves Nunes (XXX.588.588-XX)

AUGUSTO SHERMAN

Procurador Sergio Ricardo Costa Caribé

PRESTAÇÃO DE CONTAS (PC)

Secretaria de Fiscalização de Infraestrutura Urbana (SeinfraUrbana).